臺灣臺南地方法院刑事判決　　　　　　　 96年度訴字第127號
公　訴　人　臺灣臺南地方法院檢察署檢察官
被　　　告　甲○○
上列被告因侵占案件，經檢察官提起公訴（95年度偵字第16192
號），被告就被訴事實為有罪之陳述，本院合議庭裁定由受命法
官獨任進行簡式審判程序，判決如下：
    主  文
甲○○意圖為自己不法之所有，而侵占對於業務上所持有之物，
處有期徒刑柒月；又行使偽造私文書，足以生損害於他人，處有
期徒刑肆月，偽造之「良品食材有限公司」、「乙○○」印章各
壹枚、偽造之買賣合約書原本上偽造之「良品食材有限公司」、
「乙○○」印文各壹枚及卷附偽造之買賣合約書影本（含其上偽
造之「良品食材有限公司」、「乙○○」印文各壹枚）壹紙，均
沒收。應執行有期徒刑玖月，偽造之「良品食材有限公司」、「
乙○○」印章各壹枚、偽造之買賣合約書原本上偽造之「良品食
材有限公司」、「乙○○」印文各壹枚及卷附偽造之買賣合約書
影本（含其上偽造之「良品食材有限公司」、「乙○○」印文各
壹枚）壹紙，均沒收，緩刑貳年。
    事  實
一、甲○○自民國九十四年三月間起至九十五年九月底止，受僱
    於址設臺南縣新市鄉永就村一一○號「良品食材有限公司」
    （下稱良品公司）任職業務員，負責對外向客戶銷貨及收取
    帳款等工作，係從事業務之人。詎甲○○因向地下錢莊借錢
    ，亟須償債，竟意圖為自己不法之所有，於九十五年八、九
    月間，利用其向如附表所列興隆食品等客戶收取貨款之機會
    ，接續將所收取如附表所列之款項，以變易持有為所有之意
    思而侵占入己，侵占金額共新臺幣（下同）三十九萬四千二
    百一十元。又甲○○為爭取與客戶家州食品調理廠（址設臺
    南市○○○街五九號）訂約之機會，竟另基於行使偽造私文
    書之犯意，未得良品公司之同意或授權，於九十五年七月中
    旬某日，在臺南縣永康市○○○路某刻印店，委請不詳姓名
    而不知情之刻印人員偽造「良品食材有限公司」及負責人「
    乙○○」之印章各一枚後，旋在家州食品調理廠內，冒用良
    品公司之名義，在買賣合約書上蓋用「良品食材有限公司」
    及負責人「乙○○」之印文各一枚，用以表彰良品公司與家
    州食品調理廠簽訂買賣契約之意，而偽造上開買賣合約書後
    ，持以交付家州食品調理廠，作為雙方交易之依據，致生損
    害於良品公司。嗣因良品公司對帳時發現金額異常，經詢問
    甲○○後發現上情。
二、案經良品公司訴由臺灣臺南地方法院檢察署檢察官偵查起訴
    。
    理  由
一、上揭事實，業據被告甲○○坦承不諱，核與告訴人良品公司
    於偵查中之指訴及證人陳志豪於偵訊時結證之情節相符，復
    有良品公司出貨單、對帳單各十八張及買賣合約書影本一份
    附卷可證，足見被告之自白與事實相符，應可採信。本案事
    證明確，被告犯行洵堪認定，應依法論科。
二、核被告所為，係犯刑法第三百三十六條第二項之業務侵占罪
    及同法第二百十六條、第二百十條之行使偽造私文書罪。又
    被告係因地下錢莊逼債，才打算挪用九十五年八、九月份貨
    款一節，業據其供明在卷（見本院卷第一五頁），足認其於
    行為之初，主觀上係出於單一之犯意，而著手實行業務侵占
    之行為，則其於九十五年八、九月間，在客觀上所為數個業
    務侵占行為，應認係將其主觀上之業務侵占行為分數個舉動
    接續進行，各舉動，在時間、空間上有密切之關係，且持續
    侵害同一法益，依一般社會健全觀念難以強行分開，應論以
    接續犯。另被告委請不知情之刻印人員偽造「良品食材有限
    公司」及負責人「乙○○」之印章各一枚，係屬間接正犯。
    又被告偽造印章、印文之行為，為偽造買賣合約書之部分行
    為；偽造上開私文書之低度行為則為行使上開偽造私文書之
    高度行為所吸收，均不另論罪。又被告所犯上述二罪間，犯
    意各別、行為互殊，應分論併罰。爰審酌被告因為求償債而
    侵占所負責收取保管之良品公司款項，而為本案犯行，無論
    動機及手段均不足取，其侵占金額高達三十九萬四千二百一
    十元，未經食品公司同意而偽造上開私文書等情，惡性非輕
    。惟被告並無任何刑案前科紀錄，有臺灣高等法院被告前案
    紀錄表一份在卷可參，素行尚佳，且自始至終均坦承犯行，
    態度尚可，且已與告訴人達成和解（見本院卷第二四頁調解
    書影本）等一切情狀，量處如主文所示之刑及定其應執行之
    刑。又被告前未曾因故意犯罪受有期徒刑以上刑之宣告，已
    如前述，其因一時短於思慮致罹刑章，於犯罪後始終坦承犯
    行，態度良好，已見悔意，其經此次偵審程序教訓，當知所
    警惕，諒無再犯之虞，本院因認前開對被告宣告之刑，以暫
    不執行為適當，爰依刑法第七十四條第一項第一款規定，併
    宣告緩刑二年，以啟自新。另偽造之「良品食材有限公司」
    、「乙○○」印章各一枚；及上開買賣合約書原本上偽造之
    「良品食材有限公司」、「乙○○」印文各一枚，不論屬於
    犯人與否，均應依刑法第二百十九條規定宣告沒收。再卷附
    偽造之上開買賣合約書影本（含其上偽造之「良品食材有限
    公司」、「乙○○」印文各一枚）一紙，則係被告犯罪所生
    之物，應依刑法第三十八條第一項第三款規定宣告沒收。至
    被告偽造之上開買賣合約書原本，業據被告持向家州食品調
    理廠提出而行使，已非被告所有，自無庸宣告沒收。
據上論斷，應依刑事訴訟法第二百七十三條之一第一項、第二百
九十九條第一項前段，刑法第三百三十六條第二項、第二百十六
條、第二百十條、第二百十九條、第五十一條第五款、第七十四
條第一項第一款、第三十八條第一項第三款，刑法施行法第一條
之一第一項、第二項前段，判決如主文。
本案經檢察官丙○○到庭執行職務。
中　　華　　民　　國　　96　　年　　4 　　月　　4 　　日
　　　　　　　　　刑事第七庭    法　官　林欣玲
以上正本證明與原本無異。
如不服本判決，應於判決送達後10日內，向本院提出上訴狀。
                                書記官  鄭佩玉
中　　華　　民　　國　　96　　年　　4 　　月　　4 　　日
附錄本案論罪科刑法條全文：
刑法第336條
對於公務上或因公益所持有之物，犯前條第 1 項之罪者，處 1
年以上 7 年以下有期徒刑，得併科 5 千元以下罰金。
對於業務上所持有之物，犯前條第 1 項之罪者，處 6 月以上
5 年以下有期徒刑，得併科 3 千元以下罰金。
前二項之未遂犯罰之。
刑法第216條
行使第 210 條至第 215 條之文書者，依偽造、變造文書或登載
不實事項或使登載不實事項之規定處斷。
刑法第210條
偽造、變造私文書，足以生損害於公眾或他人者，處 5 年以下有
期徒刑。
